臺灣高等法院民事裁定
111年度勞抗字第67號
抗  告  人  大訊科技股份有限公司

法定代理人  梁見發  
相  對  人  陳百聰  

上列當事人間請求給付薪資等事件，抗告人對於中華民國111年9
月7日臺灣桃園地方法院111年度勞專調字第173號所為裁定提起
抗告，本院裁定如下： 
    主  文
抗告駁回。
抗告訴訟費用由抗告人負擔。
    理  由
一、按勞動事件以勞工為原告者，由被告住所、居所、主營業所
　　、主事務所所在地或原告之勞務提供地法院管轄。次按勞動
    事件之第一審管轄合意，如當事人之一造為勞工，按其情形
    顯失公平者，勞工得逕向其他有管轄權之法院起訴。再按當
    事人得以合意定第一審管轄法院。但以關於由一定法律關係
    而生之訴訟為限。前項合意，應以文書證之。末按勞工起訴
    或聲請勞動調解之事件，經雇主為合意管轄之抗辯，且法院
    認當事人間關於管轄之合意，按其情形未顯失公平者，得以
    裁定移送於當事人以合意所定第一審管轄法院。又民事訴訟
    法關於合意管轄之規定，除專屬管轄外，得排斥其他審判籍
    而優先適用（最高法院109年度台抗字第793號民事裁定意旨
    同此見解）。
二、本件抗告意旨略以：依兩造所簽訂聘僱契約書（下稱系爭契
    約）第14條約定，兩造因系爭契約涉訟時，合意以伊主營業
    所所在地法院〔即臺灣新北地方法院（下稱新北地院）〕為
　　第一審管轄法院，而伊主營業所已由新北市○○區○○路00
　　0號5樓（下稱中和區舊址），變更為桃園市○○區○○街00
　　0號（下稱八德區現址）。另本件相對人請求給付給付薪資
    事件，屬依勞動契約關係聲請調解，尚非系爭契約所指涉訟
    情形，則本件管轄法院應以伊八德區現址之法院即原法院為
    第一審管轄權。詎原裁定竟以系爭契約締約時之中和區舊址
　　所在地法院即新北地院為兩造合意之管轄法院，而依職權裁
    定本件移送新北地院管轄，自有違誤，爰提起本件抗告，請
    求為廢棄原裁定等語。
三、經查：
  ㈠觀諸系爭契約第14條約定：「……關於本契約或因本契約而引
    起之糾紛雙方依誠信原則解決；如有訴訟之必要，雙方同意
    以甲方（按即抗告人）主營業所所在地法院（即新北地方法
    院）為第一審管轄法院。」等語（見原審調解卷第10頁）
　　，及系爭契約之附加合約第6條約定：「準據法：本約之解
    釋及執行，悉以中華民國法律為準，並以臺灣新北地方法院
    為第一審法院。」等語（見原審調解卷第11頁），可知兩造
    簽訂系爭契約時，就系爭契約或因系爭契約所引起之糾紛涉
    訟時，已明確約定，同意以抗告人當時主營業所即中和區舊
    址所在地法院，即新北地院為第一審管轄法院。則抗告人嗣
     雖遷移主營業所至八德區現址，惟兩造並未變更前開合意
    管轄之約定。是本件相對人依系爭契約提起本件訴訟，請求
    抗告人給付積欠薪資等，即屬兩造因系爭契約所生爭議而涉
    訟
　　，且無專屬管轄或其他優先於合意管轄之事由，故仍應由兩
    造所合意之新北地院為第一審管轄法院，抗告意旨稱伊主營
    業所已遷至八德區現址，應由八德區現址所在地之原法院管
    轄云云，並無可採。
　㈡抗告人另稱本件屬依勞動契約關係聲請調解，並非系爭契約
    所指涉發生訴訟情形，故本件管轄法院應以伊八德區現址所
    在地之原法院為管轄法院云云。然按勞動事件審理細則第13
    條、第18條第1項規定，原法院就相對人逕行向原法院起訴
    之民事起訴狀視為調解之聲請，應依職權判斷該書狀是否合
    法並為適法之處置。依前開所述，本件兩造既於系爭契約第
    14條約定，如有涉訟時，合意以新北地院為第一審管轄法院
　　，且本件非屬專屬管轄，並無對勞工即相對人有顯失公平之
    情形。又相對人住所地在臺北市，至新北地院應訴，亦無不
    便之情事。則原法院依職權以裁定將本件移轉管轄於兩造合
    意之管轄法院即新北地院，尚無違誤。抗告意旨指摘原裁定
    不當，求予廢棄，為無理由，應予駁回。
四、據上論結，本件抗告為無理由，爰裁定如主文。
中　　華　　民　　國　　111 　年　　10　　月　　27　　日
                  勞動法庭
                      審判長法  官   何君豪
                            法  官   邱靜琪
                            法  官   高明德
正本係照原本作成。
本裁定除以適用法規顯有錯誤為理由外，不得再抗告。如提起再
抗告，應於收受送達後10日內委任律師為代理人向本院提出再抗
告狀。並繳納再抗告費新臺幣１千元。
中　　華　　民　　國　　111 　年　　10　　月　　27　　日

                            書記官   郭彥琪